臺灣高等法院臺中分院刑事判決　　　　　　　　　九十三年度上易字第一一五三號
　　上　訴　人
　　即　被　告　庚○○
右上訴人因恐嚇取財等案件，不服臺灣苗栗地方法院九十三年度易字第一八○號中華
民國九十三年八月九日第一審判決（起訴案號：臺灣苗栗地方法院檢察署九十二年度
偵字第四七九九號、九十三年度偵字第六六四、九九九號，移
地方法院檢察署九十二年度偵字第二六四八號、九十三年度偵字第一○○○號），提
起上訴，本院判決如左：
    主      文
原判決撤銷。
庚○○共同連續意圖為自己不法之所有，以恐嚇使人將本人之物交付，未遂，處有期
徒刑貳年捌月。扣案之六角板手壹支，沒收。
    事      實
一、庚○○前有多次竊盜前科，復因犯竊盜、麻藥、妨害風化等罪，分別經法院判處
    有期徒刑六月等，並定應執行刑有期徒刑三年一月，於民國八十八年九月二十七
    日假釋出監，嗣於八十九年十一月間經撤銷假釋，未到案執行殘刑有期徒刑二年
    九月八日，經臺灣新竹地方法院檢察署於九十年二月十六日通緝。庚○○於通緝
    期間，猶不知悔改，復基於意圖為自己不法之所有之概括犯意，於附表所示之時
    、地，竊取附表所示之被害人財物，得手後供己使用。庚○○見機可乘，又基於
    意圖為自己不法所有之概括犯意，單獨於附表編號３所示之時、地；及與宋曉雯
    （業經本院以九十三年度上易字第三○七號判決，處應執行有期徒刑一年八月，
    緩刑五年確定）共同基於意圖為自己不法所有之概括犯意，於附表編號５、６所
    示之時、地，以附表所示之方法，以撥打電話之方式予壬○○、辛○○、丙○○
    ，對渠等恐嚇稱：你家住那裏我知道，我不怕你逃走，不怕你不付錢，需匯款贖
    車等語，致使壬○○、辛○○、丙○○等人心生畏懼，惟庚○○均未取得贖款而
    未遂。嗣庚○○於九十二年一月十八日晚間十時三十分許，在苗栗縣銅鑼鄉農會
    前，因駕駛已另行調換號碼為Ｆ二－○八三三號車牌（未申報遺失）之前述車輛
    ，而為警查得車身與車號不符，埋伏後上前逮捕，扣得該車一輛，循線查獲上情
    。庚○○則於警員押解返回分駐所途中脫逃（脫逃罪部分，業經台灣苗栗地方法
    院以九十三年度訴字第一七號判處有期徒刑一年六月，並經本院以九十三年度上
    訴字第八九五號判決上訴駁回確定）。
二、案經苗栗縣警察局苗栗分局報請臺灣苗栗地方法院檢察署檢察官偵查起訴及移送
    併辦。
    理      由
一、右開事實業據上訴人即被告庚○○（以下稱被告）於本院審理中坦承不諱，核與
    共同被告宋曉雯於偵查中所供、被害人壬○○、辛○○、丙○○、丁○○、戊○○、己○○、乙○○指述情節相符，並有六角板手一支扣案、行動電話通聯紀錄
    、贓物領據數紙、照片數幀等在卷足資為憑，本件事證明確，被告犯行洵堪認定
    。
二、核被告所為，係犯刑法第三百四十六條第一項、第三項恐嚇取財未遂罪、第三百
    二十條第一項之竊盜罪、第三百二十一條第一項第三款攜帶兇器竊盜罪。被告已
    著手於恐嚇取財之犯罪行為之實行而不遂，為未遂犯，應依刑法第二十六條規定
    減輕其刑。被告庚○○就恐嚇取財罪附表編號５、６部分與宋曉雯有犯意聯絡行
    為分擔，為共同正犯。被告先後多次恐嚇取財、竊取自用小客車之犯行，均時間
    緊接，方法相似，觸犯構成要件相同之罪名，顯係基於概括之犯意反覆為之，均
    為連續犯，就恐嚇取財部分，應論以一罪；就竊盜部分，應論以較重之攜帶兇器
    竊盜一罪，並均加重其刑。就恐嚇取財部分，並先加後減之。被告所犯上開二罪
    間，有方法結果之牽連關係，應從一重之共同連續恐嚇取財未遂罪論處。檢察官
    移送原審併辦部分，與已起訴部分有連續犯之裁判上一罪關係，為起訴效力所及
    ，本院自得併予審理。原審以被告罪證明確，予以論罪科刑，固非無見，惟查被
    告所犯竊盜、麻藥、妨害風化等罪，分別經法院判處有期徒刑六月等，並定應執
    行刑有期徒刑三年一月，於八十八年九月二十七日假釋出監，其縮刑期滿日期原
    雖為九十一年七月一日，惟其於八十九年十一月間經撤銷假釋，未到案執行殘刑
    有期徒刑二年九月八日，經臺灣新竹地方法院檢察署於九十年二月十四日通緝，
    有台灣高等法院被告全國前案紀錄表在卷可稽。因此被告再犯本案之時，前所處
    之有期徒刑既未執行完畢，尚不構成累犯。然原判決誤認被告前開所處之刑，已
    於九十一年七月一日縮刑假釋期滿執行完畢後，五年內再犯有期徒刑以上之本罪
    ，而依累犯之規定加重其刑，即有未合。被告上訴指摘原判決不當，為有理由，
    應予撤銷改判。爰審酌被告之品行、犯罪之動機、目的、手段、所生之危害及犯
  罪後坦承犯行、公訴人之求刑等一切情狀，量處如主文第二項所示之刑。扣案之
    六角板手一支，係被告所有供犯罪用之物，應依法宣告沒收。
據上論結，應依刑事訴訟法第三百六十九條第一項前段、第三百六十四條、第二百九
十九條第一項前段，刑法第二十八條、第五十六條、第三百二十一條第一項第三款、
第三百四十六條第一項、第三項、第二十六條前段、五十五條、第三十八條第一項二
款，罰金罰鍰提高標準條例第一條前段，判決如主文。
本案經檢察官癸○○到庭執行職務。
中      華      民      國　    九十三     年    十一     月    十一　　日
                                臺灣高等法院臺中分院刑事第五庭
                                      審判長法　官  袁　從　楨
                                            法  官  姚  勳  昌
                                            法　官　郭　同　奇
右正本證明與原本無異。
不得上訴。
                                            書記官  陳  玫  伶
中      華      民      國　    九十三     年    十一     月    十二　　日
附錄論罪科刑法條：
刑法第三百二十一條：
犯竊盜罪而有左列情形之一者，處六月以上、五年以下有期徒刑：
一  於夜間侵入住宅或有人居住之建築物、船艦或隱匿其內而犯之者。
二  毀越門扇、牆垣或其他安全設備而犯之者。
三  攜帶兇器而犯之者。
四  結夥三人以上而犯之者。
五  乘火災、水災或其他災害之際而犯之者。
六  在車站或埠頭而犯之者。
前項之未遂犯罰之。
刑法第三百四十六條：
意圖為自己或第三人不法之所有，以恐嚇使人將本人或第三人之物交付者，處六月以
上五年以下有期徒刑，得併科一千元以下罰金。
以前項方法得財產上不法之利益，或使第三人得之者，亦同。
前二項之未遂犯罰之。
附表：
┌──┬─────┬─────┬──────┬────┬─────────┐
│編號│行  為  人│行  為  時│ 行  為  地 │被 害 人│所失財物及犯罪方法│     │
├──┼─────┼─────┼──────┼────┼─────────┤
│１  │庚○○    │九十二年一│桃園縣桃園市│丁○○  │趁被害人未熄火之際│
│    │          │月三日下午│永安路四七四│        │，徒手竊取ＭＩ－四│
│    │          │五時許    │號前        │        │三五三號自用小客車│
│    │          │          │           │        │。　　　          │
├──┼─────┼─────┼──────┼────┼─────────┤
│２  │庚○○    │九十二年三│台北市○○路│戊○○  │徒手竊取戊○○所有│
│    │          │月二十七日│七段實踐國中│        │之ＤＦ－三一六九號│
│    │          │某時      │游泳池旁    │        │自用小客車。 　　 │
├──┼─────┼─────┼──────┼────┼─────────┤
│３  │庚○○    │九十二年五│苗栗縣銅鑼鄉│壬○○  │徒手竊取該處挖土機│
│    │          │月二十五日│中興工業區北│        │上之主控ＩＣ板一個│
│    │          │下午二時許│區○○道路旁│        │，得手後庚○○意圖│
│    │          │          │            │        │為自己不法所有之概│
│    │          │          │            │        │括犯意，於翌日以所│
│    │          │          │            │        │有之0000000│
│    │          │          │            │        │四七七號行動電話撥│
│    │          │          │ │        │打壬○○○九三七七│
│    │          │          │            │        │○三五三四號行動電│
│    │          │          │            │        │話，恐嚇稱須付贖取│
│    │          │          │            │        │回上開ＩＣ主控板，│
│    │          │          │            │        │因壬○○拒絕而未遂│
│    │          │          │            │        │。　　　　　      │
├──┼─────┼─────┼──────┼────┼─────────┤
│４  │庚○○    │九十二年五│新竹縣湖口鄉│己○○  │以破壞己○○所有之│
│    │          │月二十六日│大智路與仁愛│        │ＷＲ－四六四九號自│
│    │          │上午七時三│路口。      │        │用小客車車窗（毀損│
│    │          │十分許。  │            │        │部分未具告訴），竊│
│    │          │          │            │        │取車內公事包一個。│
├──┼─────┼─────┼──────┼────┼─────────┤
│５  │庚○○    │九十二年六│苗栗縣頭份鎮│辛○○ │攜帶客觀上足為兇器│
│    │          │月二十四日│興隆路三二號│        │之六角板手乙支，竊│
│    │          │下午至同月│前。        │        │取辛○○所有之ＴＭ│
│    │          │二十七日上│            │        │－五一三三號自用小│
│    │          │午六時許間│            │        │客車乙部，並將該車│
│    │          │某時      │            │        │棄置於苗栗縣後龍鎮│
│    │          │          │            │        │成功路三二八號前。│
│    │          │          │            │        │庚○○得手後，並與│
│    │          │          │            │        │宋曉雯（另案偵辦）│
│    │          │          │            │        │基於共同意圖為自己│
│    │          │          │            │        │不法所有概括犯意之│
│    │          │          │            │        │聯絡，自二十七日中│
│    │          │          │            │        │午十二時許至下午時│
│    │          │          │            │        │十分許，先後四次，│
│    │          │          │            │        │由宋曉雯以庚○○○│
│    │          │          │            │        │000000000│
│    │          │          │            │        │號行動電話，打電話│
│    │          │          │            │        │予劉國華恐嚇稱：你│
│    │          │          │            │        │家住那裏我知道，我│
│    │          │          │            │        │不怕你逃走，不怕你│
│    │          │          │            │        │不付錢等語，並稱需│
│    │          │          │            │        │以一萬五千元贖車，│
│    │          │          │            │        │並由庚○○指示將贖│
│    │          │          │            │        │款置放於苗栗縣造橋│
│    │          │          │            │        │鄉農會龍昇辦事處對│
│    │          │          │            │        │面之黃色號誌下，嗣│
│    │          │          │            │        │經辛○○報警，為警│
│    │          │          │            │        │查獲，而取款未遂。│
│    │          │          │            │        │（庚○○、宋曉雯妨│
│    │          │          │            │        │害公務部分另案偵辦│
│    │          │          │            │        │）。              │
├──┼─────┼─────┼──────┼────┼─────────┤
│６  │庚○○    │九十二年六│苗栗縣公館鄉│丙○○  │徒手竊取丙○○所有│
│    │          │月二十五日│五谷村二四九│        │之ＭＪ－九九八一號│
│    │          │下午八時  │號之一前    │        │自用小客車乙部，並│
│    │          │許        │            │        │竊取車內之大湖郵局│
│    │          │          │            │        │、台中中小企銀、土│
│    │          │          │            │        │地銀行存摺各乙本。│
│    │          │          │            │        │庚○○得手後並將上│
│    │          │          │            │        │開車棄置於苗栗縣頭│
│ │          │          │            │        │份鎮新華里雞心壩河│
│    │          │          │            │        │堤附近，並於同月底│
│    │          │          │            │        │或七月上旬，與宋曉│
│    │          │          │            │        │雯基於共同意圖為自│
│    │          │          │            │        │己不法所有之犯意聯│
│    │          │          │            │        │絡，由宋曉雯打電話│
│    │          │          │            │        │予丙○○恐嚇稱: 需│
│    │          │          │            │        │以三萬元贖車，並由│
│    │          │          │            │        │庚○○在旁指示討價│
│    │          │          │            │        │還價，嗣經丙○○拒│
│    │          │          │            │        │絕而未遂。 　　   │
├──┼─────┼─────┼──────┼────┼─────────┤
│７  │庚○○    │九十二年八│台中市○○路│不詳    │徒手竊取車號不詳之│
│    │   │月間某日  │            │        │深藍色之豐田牌自用│
│    │          │          │            │        │小客車，於駕駛該車│
│    │          │          │            │        │搶奪甲○○（另案偵│
│    │          │          │            │        │辦）財物後，將該車│
│    │          │          │            │        │丟棄於台中市○○路│
│    │          │          │            │        │。　　　　　　　  │
├──┼─────┼─────┼──────┼────┼─────────┤
│８  │庚○○    │九十二年九│台中市○○路│乙○○  │徒手竊取乙○○所有│
│    │          │月二十二日│六二巷十九弄│        │之ＭＸ－三三四○號│
│    │          │某時      │十四號前    │        │自用小客車，車內有│
│    │          │          │            │        │乙○○之駕照、行照│
│    │          │          │            │        │及女裝乙批。庚○○│
│    │          │          │            │        │嗣於九十二年九月二│
│    │          │     │            │        │十七日，在苗栗縣頭│
│    │          │          │            │        │份鎮上公園附近，將│
│    │          │          │            │        │右開竊得之戊○○、│
│    │          │          │            │        │乙○○之駕駛執照各│
│    │          │          │            │        │乙張交予知情之黃金│
│    │          │          │            │        │龍。（另案偵辦）。│
└──┴─────┴─────┴──────┴────┴─────────┘
                                                                    Ｒ
